【裁判字號】    88,易,1946
【裁判日期】    900801
【裁判案由】    賭博
【裁判全文】
臺灣桃園地方法院刑事判決                        八十八年度易字第一九四六號
    公  訴  人  臺灣桃園地方法院檢察署檢察官
    被      告  卯○○
                癸○○
                丙○○
右列被告因賭博案件，經檢察官提起公訴（八十八年度偵字第九九八八號），本院判
決如左：
        主  文
卯○○共同以賭博為常業，處有期徒刑陸月，併科罰金捌仟元，有期徒刑如易科罰金
、罰金如易服勞役均以參佰元折算壹日。
扣案如附表一至附表三所示之物沒收。
丙○○連續在公眾得出入之場所賭博財物，處罰金參仟元，如易服勞役以參佰元折算
壹日。
扣案如附表一所示之物沒收。
癸○○在公眾得出入之場所賭博財物，處罰金貳仟元，如易服勞役以參佰元折算壹日
。
扣案如附表一所示之物沒收。
        事  實
一、緣辛○○（已審結）係桃園縣龍潭鄉○○路五四號一樓「環球電子遊藝場」負責
    人，自民國八十八年一月間起，在公眾得出入之該遊藝場設置如附表一之電動賭
    博機台與不特定之賭客賭博財物；並自民國八十七年底起，分別僱用卯○○、甲○○（已審結）為早班、晚班現場負責人（以凌晨零時劃分早、晚班），擔任洗
    分及兌換現金之工作，另並分別自八十八年六月八日左右、同年六月十九日、同
    年六月二日、同年五月廿五日左右，僱用未○○、戊○○、寅○○（均已審結）
    、午○○（另行審結）擔任開分員之職務（該等人員均兼清潔、服務工作），渠
    等均有犯意之聯絡及分擔不同之角色，並以之為常業。其賭博方式係客人進入店
    內須至少繳交新台幣（下同）一千元，由開分員以一比一之方式換成分數（或再
    加上若干贈分），並任意選擇場內之電玩機台開始與之對賭，如押中（連線）可
    得不等倍數之分數，所贏得之分數得請求以一比一之方式兌換現金，如賭客未押
    中，則所押分數自動自螢光幕扣除，其所下賭注歸店家贏得。賭客丙○○基於普
    通賭博之概括犯意，連續於八十八年三月下旬、八十八年六月廿二日進入前開電
    子遊藝場把玩如附表一編號一之電動賭博機台共計二次；癸○○則基於普通賭博
    之犯意，於八十八年六月廿二日進入前開電子遊藝場把玩如附表一編號一之電動
    賭博機台。迄八十八年六月廿二日晚間十時許，適有賭客辰○○、庚○○、子○○、巳○○、丁○○（均已審結）、乙○○（另行審結）、癸○○、丙○○在上
    址賭玩時，為警查獲，並扣得如附表一之電動賭博機台、在卯○○身上扣得如附
    表二之「環球電子遊藝場」之營收、如附表三所示辛○○用以經營前開遊藝場之
    物。
二、案經桃園縣警察局平鎮分局報請臺灣桃園地方法院檢察署檢察官偵查起訴。
        理  由
一、訊據被告卯○○固不否認其在「環球電子遊藝場」任職，然辯稱：伊僅係早班員
    工，並非現場負責人，伊僅任職二、三個月就被查獲，客人一進店內須繳交一千
    元，不限時間，遊藝場提供飲料、茶水、便當，一次開五百分或一千分，玩完分
    數就得離開，分數就算有剩也不能兌現，僅係純娛樂而已；被告癸○○於本院、
    被告丙○○於警、偵訊時則辯稱：店內工作人員無與渠等說可以洗分兌現，渠等
    亦從無兌現之行為云云。惟查：賭客即已決被告辰○○、庚○○雖於檢察官偵訊
    時矢口否認在「環球電子遊藝場」把玩機台有何兌換現金之情事，然被告辰○○
    於警訊時供陳「（問：．．．如何兌換金錢？）．．．以一分為一塊錢兌換。」
    、「（問：你兌換金錢係向何人兌換？）向櫃檯結帳兌換．．．」，製作其之警
    訊筆錄之警員張堅庭於九十年七月十一日本院審理時則到院證稱上開警訊筆錄均
    出自被告辰○○之自由意識下陳述。另查被告庚○○於警訊時則供承「我一共至
    環球電玩店把玩電玩三次，．．．」、「該環球電玩店可以兌換現金，贏了多少
    分就可兌換多少錢．．．」、「我一共兌換二次。」、「我於八十八年六月十八
    日十九時把玩電玩完畢時，螢幕上尚餘有二千分，於是我就向店方工作人員王世
    來換了二千元，第二次是八十八年六月廿日十八時許，在環球電玩店內向王世來
    換了三千元。」、「我所兌換現金之人王世來今日有在現場（經當場指證）。」
    ，製作其之警訊筆錄之警員己○○非惟於九十年六月廿日本院審理時到院證稱上
    開警訊筆錄均出自被告庚○○之自由意識下陳述，被告庚○○且於警員己○○為
    前開證言之前，於本院同期日訊問時供承其於警訊所陳均實在，另供陳「我有看
    到其他的客人兌換現金，但我自己是查獲日有輸錢，我不是被查獲當日兌換現金
    的，我是之前還有去過二次，是那二次有兌換現金。」、「（問：你說知道有客
    人兌換現金，你是如何知道？）我是親眼看到的。」、「（問：你警訊時說查獲
    之前有去過環球電子遊藝場，那兩次是下午兩點去玩的，那時是否不同的現場負
    責人？）是，但白天與晚上的現場負責人都認得我。」，再觀諸卷附搜索扣押證
    明筆錄可知警方至「環球電子遊藝場」實施搜索扣押時，林清漢律師有陪同在場
    ，丑○○警官亦於本院證稱該遊藝場之人員被查獲時有請律師到場，該律師並陪
    同至分駐所作筆錄等語，由此更可知賭客辰○○、庚○○於警訊時之前開證詞實
    係出自渠等之自由意識下陳述無訛，渠等於檢察官偵訊時供陳未有向前開遊藝場
    兌換現金云云，無非勾串迴護之詞，不足採信。再查，警方人員丑○○、壬○○
    、己○○、賭客庚○○均向本院證稱現場查扣到的監視器鏡頭、監視螢幕各六個
    ，監視器鏡頭有對準門口的，也有設在遊藝場客人把玩機台之地方，也就是裏面
    、外面均可以監視得到，若如已決被告辛○○、戊○○所辯該等監視器材係為防
    止不良份子搗亂，何以竟連店外亦須裝設監視鏡頭加以監控？再衡諸前開賭客庚○○、辰○○於警訊、庚○○於本院審理時之供詞，該等監視器材實係防止警方
    察查之用。末查，被告卯○○已於警訊自承其為前開電子遊藝場之早班負責人，
    如附表二之屬該電子遊藝場之營收又在其之口袋內查獲，而非在其他之開分員身
    上查獲，負責人辛○○亦於本院供稱被告卯○○自八十七年底受僱於伊擔任早班
    現場負責人，非惟如是，開分員午○○於警訊時且供陳係被告卯○○為其應徵的
    ，另一開分員戊○○亦於警訊稱現場負責人是被告卯○○，綜上，被告卯○○辯
    稱僅任職二、三個月，且僅係早班員工云云，無非卸責之詞，委無足採。此外，
    復有扣案如附表一至附表三所示之物可資佐證，本件事證至為明確，被告等之犯
    行均堪認定。
二、核被告卯○○所為，係犯刑法第二百六十七條之常業賭博罪，被告丙○○、癸○○所為，均係犯刑法第二百六十六條第一項前段之普通賭博罪。被告卯○○與已
    決被告辛○○、卯○○、甲○○、未○○、戊○○、寅○○、午○○（未審結）
    間，就上開常業賭博犯行，具有犯意聯絡及行為分擔，為共同正犯。被告丙○○
    前後二次普通賭博犯行，時間緊接，所犯又係構成要件相同之罪名，顯係基於概
    括犯意為之，為連續犯，以一罪論，並依刑法第五十六條之規定加重其刑；公訴
    人雖僅起訴其於八十八年六月廿二日之賭博犯行，然未起訴之另次賭博犯行既與
    已起訴之部分具有連續犯裁判上一罪之關係，自亦在本院得一併審理之範圍內。
    爰審酌被告等人犯後均飾詞卸責、被告卯○○於本件為警查獲後猶不知收歛，另
    行起意，於時隔約半年餘之八十九年二月底起至其他之電動賭博機具店擔任現場
    負責人從事常業賭博犯行（此有臺灣桃園地方法院檢察署檢察官八十九年度偵字
    第四九０七號簡易判決處刑書一紙可稽）、被告卯○○於本案電動賭博遊藝場所
    擔任之角色、賭博對社會善良風氣之影響、被告癸○○、丙○○尚無賭博之前科
    、被告癸○○、丙○○之參賭次數等一切情狀，分別量處如主文所示之刑，並對
    被告卯○○諭知有期徒刑易科罰金之折算標準（按其行為後，刑法第四十一條於
    九十年一月十日經修正公布，並於同年月十二日生效，易科罰金之適用範圍擴大
    為最重本刑五年以下有期徒刑之罪，並明定併合處罰之數罪，如各罪均得易科罰
    金者，其應執行之刑逾六月時，亦得適用之，比較新舊法之結果，以裁判時即修
    正後之刑法第四十一條第一項前段對其較為有利，自應依刑法第二條第一項前段
    規定適用裁判時之法律，就其之宣告刑，諭知易科罰金之折算標準），另對被告
    卯○○、丙○○、癸○○諭知罰金刑易服勞役之折算標準。扣案之如附表一所示
    之物，為當場賭博之器具，應依刑法第二百六十六條第二項之規定，對被告卯○○、丙○○、癸○○宣告沒收；扣案如附表二所示之物，係「環球電子遊藝場」
    之營收，且係自早班現場負責人卯○○之口袋所查獲，已據被告卯○○於警訊中
    陳述甚明，自係被告辛○○所有而屬犯罪所得之物，應依刑法第三十八條第一項
    第三款之規定，對同屬共犯之被告卯○○宣告沒收；再扣案如附表三所示之物則
    係被告辛○○所有（辛○○自承在卷）而供本件賭博犯罪所用之物（理由如上所
    述），自應依刑法第三十八條第一項第二款之規定，對屬共犯之被告卯○○宣告
    沒收。
三、被告丙○○經合法通知，於合法傳喚未到庭，此有戶籍謄本、傳票送達回證各一
    紙可憑，爰不待其陳述逕行判決。
據上論斷，應依刑事訴訟法第二百九十九條第一項前段、第三百零六條，刑法第二十
八條、第五十六條、第二百六十七條、第二百六十六條第一項前段、第四十一條第一
項前段、第四十二條第二項、第三十八條第一項第二款、第三款、第二百六十六條第
二項，罰金罰鍰提高標準條例第一條前段、第二條，判決如主文。
本案經檢察官陳美華到庭執行職務
中      華      民      國      九十      年    八      月      一      日
                                臺灣桃園地方法院刑事第一庭
                                      法  官    曾  雨  明
右正本證明與原本無異。
如不服本判決，應於判決送達後十日內向本院提出上訴狀( 應附繕本 )，上訴於
臺灣高等法院。
                                      書記官    戴  育  萍
中        華        民        國     九十    年     八    月     六     日
附論罪科刑依據之法條：
刑法第二百六十七條
以賭博為常業者，處二年以下有期徒刑，得併科一千元以下罰金。
刑法第二百六十六條第一項前段
在公共場所或公眾得出入之場所賭博財物者，處一千元以下罰金，但以供人暫時娛樂
之物為賭博者，不在此限。
附表一：
一、頑皮豹（撲克）機台  五十台（含ＩＣ板五十塊）
二、跑馬機台（八人座）  一  台（含ＩＣ板十塊）
附表二：
營收二萬零五百元
附表三：
一、監視螢幕六個
二、監視鏡頭  六個


司法院資訊處製作；財團法人民間司法改革基金會備份。
